臺灣花蓮地方法院刑事判決　　　　　　　　　　　　　　九十四年度交訴字第三號
　　公　訴　人　臺灣花蓮地方法院檢察署檢察官
　　被　　　告　丙○○
右列被告因公共危險等案件，經檢察官提起公訴（九十三年度核退偵字第二０二號）
，本院判決如左︰
    主  文
丙○○因過失傷害人，處有期徒刑參月。又駕駛動力交通工具，致人受傷而逃逸，處
有期徒刑捌月。應執行有期徒刑拾月。
    事  實
一、丙○○於民國九十一年十二月五日上午六時許，駕駛其子萬明鑫所有之車號Ｌ３
    –一二０八號自小客車，沿省道台九線公路由南往北方向行駛，途經花蓮縣鳳林
    鎮○○路○段一九四號前即台九線公路二五一公里南下五百公尺處，本應注意該
    處劃有行車分向線，應在遵行車道內行駛，不得駛入來車之車道，且應注意車前
    狀況，隨時採取必要之安全措施，以避免發生危險，而依當時天候、路況等情形
    ，又無不能注意之情事，竟疏未注意，於上開路段，逆向駛入來車車道，適有乙
    ○○駕駛車號Ｕ８–一六四七號自小客車由北向南在其遵行車道內行駛，丙○○
    閃煞不及，撞及張芳容前開車輛，致乙○○受有頭昏、舌頭裂傷、下唇瘀血腫脹
    等傷害。詎丙○○肇事後，竟基於肇事逃逸之犯意，未下車查看傷者並接受調查
    ，反而立即駕車逃離現場，經張芳容駕車尾隨記下車號後報警循線查獲。
二、案經乙○○訴由花蓮縣警察局鳳林分局報告台灣花蓮地方法院檢察署檢察官偵查
    起訴。
    理  由
一、訊據被告丙○○固坦承平日車子都是伊在使用之事實，但矢口否認右揭犯行，辯
    稱：車禍時車子不是伊駕駛的，車子是伊借給一位做生意的林姓朋友開的，其姓
    名、地址均不曉得，亦無法連絡；當初發生事故時，姓林的朋友有告訴我，之後
    就走了云云。惟查：右揭事實，業據被害人乙○○於警詢時及偵查中指訴甚詳，
    並有道路交通事故調查報告表、行政院退除役官兵輔導委員會鳳林榮民醫院診斷
    證明書各一紙、現場及車輛照片六幀、車籍作業系統查詢認可資料一份附卷可稽
    。被告雖以前詞置辯，然被告供承與該名友人是伊生意上往來的朋友，已經認識
    一、二十年，該名朋友還車時有告訴伊發生車禍等情（見偵查卷第十五頁），則
    被告既與該名林姓友人有生意上往來且認識甚久，豈有連生意上最普遍使用之名
    片資料均付之闕如，且不知該名林姓友人姓名、電話或住址等聯絡方式之理？況
    且被告自承該名友人還車時已告知車禍肇事，果真如此，被告並非無社會知識經
    驗之人，依常情豈有不詳加詢問車禍情況如何？有無人傷亡？有無與對方和解？
    責任是否釐清？該如何與該名友人聯繫後續賠償事宜等等疑義，即任由該人離去
    以致事後無法連繫之理，是被告所辯，殊屬卸責之詞，委無足採。本件肇事之Ｌ
    ３–一二０八號自小客車平日既均係由被告使用，被告復無法提出客觀上足以使
    一般人相信肇事時車輛非伊使用之相關事證，堪認本件車禍是由被告駕車肇事並
    於車禍後逃逸無訛。
二、按汽車行駛時，駕駛人應注意車前狀況，隨時採取必要之安全措施，且在雙向二
    車道行駛時，均應在遵行車道內行駛，道路交通安全規則第九十四條第三項、第
    九十七條第一款定有明文。被告駕車自應注意上述道路交通安全規定，且依當時
    天候、路況，又無不能注意之情形，竟疏未注意，貿然駛入來車道以致肇事致人
    受傷，被告應有過失甚明。公訴意旨以被告肇事地點為劃有分向限制線路段云云
    ，與卷內現場照片所示之道路標線不符，尚有誤會。又被害人乙○○因而受有前
    開傷害，則被告之過失行為，與被害人之受傷間，具有相當因果關係。本件事證
    明確，被告過失傷害及肇事逃逸之犯行，堪以認定。
三、核被告所為，係犯刑法第二百八十四條第一項前段過失傷害罪及同法第一百八十
    五條之四駕駛動力交通工具肇事致人受傷而逃逸罪。被告所犯二罪，犯意各別，
    行為互殊，應分論併罰。爰審酌被告之素行良好、違規肇事之情節、被害人所受
    之傷害、被告犯罪後迄未與被害人達成和解，賠償被害人之損害，肇事後逃逸之
    動機、手段，以及犯罪後猶卸詞狡辯，顯無悔意等一切情狀，分別量處如主文所
    示之刑，並定其應執行刑，以資懲儆。
四、據上論斷，應依刑事訴訟法第二百九十九條第一項前段，刑法第二百八十四條第
    一項前段、第一百八十五條之四、第五十一條第五款，罰金罰鍰提高標準條例第
    一條前段，判決如主文。
本案經檢察官甲○○到庭執行職務。
中      華      民      國    九十四    年      四      月      四      日
                              臺灣花蓮地方法院刑事第二庭
                                  審判長法官  林  碧  玲
                                        法官  陳  世  博
                                        法官  俞  秀  美
右正本證明與原本無異。
如對本判決不服，應於送達後十日內，向本院提出上訴狀。（應抄附繕本）告訴人或
被害人如對於本判決不服者，應具備理由請求檢察官上訴，其上訴期間之計算係以檢
察官收受判決正本之日期為準。
                                  法院書記官
中      華      民      國    九十四    年      四      月      六      日
附錄本判決論罪之法律條文：
刑法第二百八十四條第一項：
因過失傷害人者，處六月以下有期徒刑、拘役或五百元以下罰金。致重傷者，處一年
以下有期徒刑、拘役或五百元下罰金。
刑法第一百八十五條之四：
駕動力交通工具肇事，致人死傷而逃逸者，處六月以上五年以下有期徒刑。
